Carlos García García

Calle Hermosilla, 85 2° Izq 28001 Madrid 08/06/88 +34 680507860 carlosjuliangarcia@gmail.com www.carlosgarciagarcia.portfoliobox.es

Habilidades

3D studio ****
Sketchup ****
Photoshop *****
Illustrator ****
InDesign ****
Premiere Pro ****
Office *****
Maquetas *****
Inglés *****

Autocad ****

Sobre mi

Francés *****

Soy arquitecto por la Escuela Técnica Superior de Arquitectura de Madrid. Me veo como una persona creativa, comprometida y entusiasta. Tengo facilidad para trabajar en equipo con resultados muy satisfactorios, con experiencia en estudios de arquitectura, Workshops internacionales y publicaciones en varios libros de alto interés académico. Durante la carrera y sobre en las prácticas en Estudios de arquitectura, he aprendido a trabajar bajo presión, así como a manejar programas de diseño informático.

Referencias

Carlos Lamela Estudio Lamela lamela@lamela.es

Enrique Colomés Montañés Profesor Proyectos ETSAM, Madrid enriquecolomes@arquired.es



Experiencia laboral

2014 Arquitecto colaborador Estudio Enrique Colomés Arquitecto colaborador - Varios proyectos

2013 - 2012 Prácticas arquitectura Estudio Lamela Estudio Lamela - Varios proyectos

2013 Ayudante de EscenografíaÓpera Don Pasquale. Teatro Real Madrid

2011 - 2010 Director artístico de teatro C.M.U. Elías Ahuja

Educación

2013 - 2006 Arquitectura Superior ETSAM
Universidad Politécnica de Madrid

2012 Festival Autoconstrucción Bellastock
Universidad Politécnica de Madrid

2011 Workshop Symmetries
Universidad de Roma-Tre (Italia)

2010 Curso PaisajismoPaisaje y Temporalidad UPM, La Granja, Segovia

2002 - 2006 Bachiller de Ciencias Colegio San Juan del Castillo, Cuenca

Otras experiencias / Publicaciones

2014 PFestC

Muestra digital de proyectos final de carrera 2013-1014 ETSAM

2011 Pon una U.T.A. en tu vida Exposición organizada por el Departamento de Instalaciones ETSAM

2010 Campos prototipológicos termodinámicos
Publicación departamento proyectos ETSAM - Iñaki Ábalos

2009 Exposición proyectos constructivoExposición + publicación en Construcción y obra gruesa UPM